# 股权激励相关问题咨询

提问人：WMHCPA2018 时间：2019-01-11 12:46:33
1 、 上市公司股票期权和限制性股票有一个授予日，同时限制性股票还有一个股权登记日，确认限制性股票等待期的费用期间从哪个日期开始计算？
授予日还是股权登记日？股票期权呢？ 2 、限制性股票的回购义务中，双方约定回购价格是限制性股票的购买价格加上银行同期存款利息。在初始进行回购义务账务处理时（借：库存股贷：其他应付款），需要考虑同期存款利息的影响吗？如果需要考虑，利息计入当日财务费用还是在进行上述账务处理时借贷方金额直接就包含了利息金额？还是登记日不做处理，待实际回购时再做处理？ 3 、期末如何预估离职率？比如限制性股票授予了 200 人，每个人授予的股份数量不同，但每股购买价格相同。当年只有 8 月份有 1 名员工离职，当年度末也再无人离职。是否只需要在 8 月末确认 199 人的费用即可？因为实际的和预测的员工离职率都很低，影响额也很小。年末是否直接就不用考虑离职率的影响。 5 、 限制性股票锁定期间的利润分红：激励计划规定激励对象因获授限制性股票而取得的现金股利由公司代管，作为应付股利在解锁时向激励对象支付，对于未能解锁的股票，公司在回购股票时应扣除激励对象已享有的该部分现金股利。疑问是公司向激励对象派发现金股利时是否要代扣代缴个人所得税？如果代扣代缴，在回购离职员工的限制性股票时如何处理？ 6 、股票期权：比如上市公司授予日授予规定激励对象 2 年后可以以 100 元/股购买公司股票；但是整个股市目前不是很乐观，第 2 年末公司的股价从授予日一路下跌至 40 元/股，这种境况如果在明年可行权日后的股票行情不能得到改善，激励对象不行权的可能性极高。因为无法判断未来公司股价走势，如何确定员工到期行权或者不行权的可能性？
或者到了 2 年后的行权日所有员工都没有行权，是否意味着当期可以把以前所确认的股份支付费用全部冲回？

回答人：chenyiwei
1 、股票期权和限制性股票都是从授予日开始确认股份支付费用。
2 、最初确认回购义务时，不考虑持有期间的利息，后续逐期计提确认利息支出，借：财务费用——利息支出，贷：其他应付款——限制性股票回购义务。
即利息是逐期计提确认的。
3 、如果无法合理估计离职率，则先按零暂估，实际发生离职回购时再进行调整股份支付费用的会计处理。
5 、对于未能解锁的股票，公司在回购股票时应扣除激励对象已享有的该部分现金股利，表明这部分现金股利是可撤销的，但对于是否立即发生代扣代缴个人所得税义务，似乎无明确规定，建议与主管税务机关沟通确认。个人理解较大的可能性是现在先要预扣。
6 、无需考虑因未来股价变动导致员工是否实际行权。只需考虑等待期满时有多少期权能够满足服务期限条件和非市场业绩条件即可。等待期满后，不论是否实际行权，已确认的权益结算股份支付费用都不能再冲回。